【裁判字號】    92,聲再,3
【裁判日期】    920912
【裁判案由】    停止執行
【裁判全文】
臺灣士林地方法院民事裁定  九十二年度聲再字第三號
    聲  請  人  乙○○
    相  對  人  台灣銀行
    法定代理人  甲○○
當事人間聲請停止執行事件，聲請人對於本院民國九十二年八月四日九十二年度簡聲
抗字第二號確定裁定提起聲請再審，本院裁定如下：
    主      文
聲請駁回。
聲請費用由聲請人負擔。
    理      由
一、按民事訴訟法第五百零七條規定，裁定已經確定，而有同法第四百九十六條第一
    項或第四百九十七條之情形者，得準用本編之規定，聲請再審。而民事訴訟法第
    四百九十六條第一項第一款適用法規顯有錯誤，應以確定判決違背法規或現存判
    例解釋者為限。同條項第三款所定之判決理由與主文顯有矛盾，係指判決依據當
    事人主張之事實，認定其請求或對造抗辯為有理由或無理由，而於主文為相法之
    諭示，且其矛盾為顯然者而言。（最高法院五十七年度台上字第一０九一號、八
    十年度台再字第一三０號判例意旨參照）。又提起再審之訴，應依民事訴訟法第
    五百零一條第一項第四款表明再審理由，及關於再審理由並遵守不變期間之證據
    ，此為必須具備之程式，所謂表明再審理由，必須指明確定判決有如何合於法定
    再審事由之具體情事始為相當，倘僅泛言有何條款之再審事由，而無具體情事者
    ，仍難謂已合法表明再審事由。既未合法表明再審事由，即為無再審之事由，性
    質上無庸命其補正（最高法院六十一年度台再字第一三七號判例意旨參照）。
二、本件聲請人聲請再審意旨略：原確定裁定先則指稱聲請停止執行之命供擔保，係
    以擔保「債權人停止執行不當可能遭受之損害獲得賠償為目的」，而非以債權人
    相當於租金之損害為計算標準，然卻仍以租金計算債權人可能遭受之損害，理由
    已有矛盾。且依該地情形，以相當於租金百分之五計算之租金計算仍屬過高，顯
    見聲請人供擔保停止執行可能致債權人之損害，應以土地現狀為計算之基準，另
    原確定裁定認訴訟事件所需時間為三十四個月，並未斟酌本件實際情況，聲請人
    認為三十四個月過長，原確定裁定不查，顯有違背法令之情形云云。
三、經查：
  (一)原確定裁定引據最高法院八十七年度台抗字第五二九號、九十一年度台抗字第一
    一三號、第四二九號裁定意旨，認聲請停止執行之供擔保數額，應以債權人因停
    止執行可能遭受之損害，即債權人未能即時受償或利用該標的物所受之損害，或
    其因另供擔保強制執行所受之損害額定之，因認本件擔保金額應按聲請人所提議
    異議之訴通常進行期間相當於租金之總額為度，核其內容並未認定計算債權人可
    能遭受之損害不得以相當於租金之數額為計算標準，且其理由要無矛盾，聲請人
    於此所指已屬無據。縱有聲請人所指之理由不一致情形，亦與上開民事訴訟法第
    四百九十六條第一項第二款所定：「判決理由與主文顯有矛盾」之規定不合，自
    不得認為有此再審事由存在。
  (二)又聲請人指摘原確定裁定違背法令，然未具體指明違反何法規或現存判例解釋，
    而僅就原確定裁定所為事實之認定予以空言指摘，依據首開判例意旨，亦難認應
    備之程式為無欠缺。
  (三)況本件系爭強制執行之標的，業經本院民事執行處於民國九十二年八月二十二日
    執行拆除完畢，已據本院調取八十九年度執字第一四二三二號民事執行案卷查核
    屬實，是聲請人聲請停止執行之程序已經終結，即無得再依據強制執行法第十八
    條第二項規定聲請停止執行之可能，是其聲請再審亦屬欠缺保護必要，為不能准
    許。
  (四)從而，本件聲請人聲請再審，於法尚有未合，應予駁回。
三、依民事訴訟法第五百零二條、第九十五條、第七十八條裁定如主文。
中      華      民      國    九十二    年      九      月     十二     日
                                    臺灣士林地方法院民事第一庭
~B審判長法官  洪舜帆
~B法      官  楊智勝
~B法      官  蕭錫証
右為正本係照原本作成。
如對本裁定抗告須於裁定送達後十日內向本院提出抗告狀。
中      華      民      國    九十二    年      九      月     二十三   日
~B法院書記官  林令令


司法院資訊處製作；財團法人民間司法改革基金會備份。
